hu: Lendítési súlyok: Kiegyensúlyozott; Végsúlyozott; Egyéb
it: Ponderazione dello swing: Equilibrato; Carica finale; Altro
pt-PT: Ponderação de balanço: Equilibrado; Carga final; Outro
pt-BR: Peso em movimento: Balanceado; Forte; Outro
th: การถ่วงน้ำหนักแบบสวิง: สมดุล; เอนด์โหลด; อื่นๆ
el: Ζύγιση αιώρησης: Ισορροπημένη; Τελικό φορτίο; Άλλο
nl: Schommelweging: Evenwichtig; Eindbelasting; Andere
en: Swing weighting: Balanced; Endload; Other
vi: Trọng lượng xoay: Cân bằng; Tải cuối; Khác
fi: Heilunnan painotus: Tasapainoinen; Pääpainotettu; Muu
cs: Švihová hmotnost: Vyvážené; Koncové zatížení; Jiné
zh-TW: 揮桿配重: 平衡; 端載; 其他
pl: Obciążenie huśtawki: Zrównoważony; Obciążenie końcowe; Inne
tr: Savurma Ağırlıklandırma: Dengeli; Son yük; Diğer
bg-BG: Претегляне на удар: Балансиран; Крайно натоварване; Други
hr-HR: Ponderiranje zamaha: Uravnotežena; Teža na vrhu; Ostalo
nb: Svingvekting: Balansert; Sluttlast; Annet
da: Gyngevægtning: Balanceret; Endload; Andet
ro-RO: Ponderarea balansului: Echilibrat; Sarcină pe capăt; Altele
ja: バットウェイト: バランス; エンドロード; その他
zh-CN: 挥杆重量: 平衡; 端载; 其他
ko: 스윙 웨이트: 밸런스드; 엔드로드; 기타
lt-LT: Smūgio svorio pasiskirstymas: Tolygus svoris; Svoris į galą; Kita
sv: Svingviktning: Balanserad; Slutladdning; Övrigt
fr: Poids d’oscillation: Équilibré; Charge finale; Autre
sk-SK: Váženie švihu pálky: Vyvážený; Endload; Iné
sl-SI: Obtežitev udarca: Uravnotežena; Končna obremenitev; Drugo
es: Peso de swing: Equilibrado; Carga en el extremo; Otros
de: Schwunggewichtung: Ausgewogen; Spitzenlast; Sonstiges
ru: Вес биты: Сбалансированный; Конечная загрузка; Другое